臺灣雲林地方法院刑事裁定
110年度聲字第934號
                                     110年度訴緝字第18號
聲  請  人  
即  被  告  吳冠榮




選任辯護人  蘇勝嘉律師
            莊容安律師
上列聲請人即被告因詐欺案件（110年度訴緝字第18號），聲請
具保停止羈押，本院裁定如下：
    主    文
一、吳冠榮於民國壹佰壹拾年拾貳月柒日下午肆時前，提出新臺
    幣拾萬元之保證金後，准予停止羈押，並限制住居在雲林縣
    ○○鄉○○村○○路00號，及自停止羈押之日起限制出境、出海捌
    月。
二、如未能於期限內具保，則自民國壹佰壹拾年拾貳月捌日起，
    延長羈押貳月。
    理    由
一、聲請意旨略以：聲請人即被告吳冠榮有固定住所及居所，且
    有聯絡電話，家境貧寒，顯無逃亡之條件或能力，且對於所
    犯之罪已與告訴人范植水和解，經范植水撤回告訴，且被告
    「現罹疾病，非保外治療顯難痊癒」，雖經雲林看守所安排
    至大林慈濟醫院看診，惟至今「左足蜂窩性組織炎仍未痊癒
    」，如繼續拖延，未能完整治療，恐會引起如敗血症、截肢
    等嚴重併發症，懇請裁定被告具保停止羈押，被告方能立即
    返回嘉義基督教醫院求診，進行詳細之檢查及治療，避免生
    命、身體等發生難以回復之損害。且本案被告前因對於法律
    之無知，致已身陷囹圄，經本次「羈押」強制處分，又委任
    辯護人為其辯護，過程中已深諳法網恢恢疏而不漏之理，已
    無逃亡、勾串共犯、反覆實施同一犯罪之可能，更無影響或
    妨礙日後審判程序順利進行之疑慮因素存在，限制居所或具
    保已足確保審判進行，現實應無羈押被告之必要。故被告願
    提出相當之保證金後，並輔以限制住居、限制出境、出海之
    處分，且願按期至轄區派出所報到等其他方式來做為替代羈
    押手段，實已可達到對被告之心理約束力，可見羈押在此絕
    非唯一且必要的追訴保全手段，並請衡酌羈押為侵犯人權最
    甚之強制處分，應准予交保代替羈押，為此懇請兼衡被告人
    身自由之保障、健康就醫需求及社會安全之公共利益等情，
    准予被告具保停止羈押等語。
二、羈押被告，審判中不得逾3月。但有繼續羈押之必要者，得
    於期間未滿前，經法院依第101條或第101條之1 之規定訊問
    被告後，以裁定延長之。延長羈押期間，審判中每次不得逾
    2月。刑事訴訟法第108條第1項、第5項定有明文。又被告經
    法官訊問後，雖有第101條第1項或第101條之1第1項各款所
    定情形之一而無羈押之必要者，得逕命具保、責付或限制住
    居，刑事訴訟法第101條之2前段定有明文。又依本章以外規
    定得命具保、責付或限制住居者，亦得命限制出境、出海，
    並準用第93條之2第2項及第93條之3 至第93條之規定，刑事
    訴訟法第93條之6定有明文。
三、經查： 　　
　㈠被告因涉犯詐欺等案件，經檢察官提起公訴，嗣經本院通緝
    到案，本院訊問後，認被告涉犯刑法第339 條之4 第1 項第
    2 款之三人以上詐欺取財罪、洗錢防制法第14條第1 項、第
    2 條第2 款之一般洗錢罪、組織犯罪防制條例第3 條第1 項
    後段之參與犯罪組織罪，犯罪嫌疑重大，被告於偵查中業經
    通緝到案，於本院審理時有2 次經合法傳喚未到庭之紀錄，
    並經本院拘提無著始發佈通緝，本次經通緝到案，足認被告
    有逃亡之虞，而有羈押之原因，並審酌被告無法提供電話等
    資料，綜合考量被告人身自由之利益與法院審理案件之公益
    ，認為本案尚難以具保、責付或限制住居等方式代替羈押，
    而有羈押之必要，依刑事訴訟法第101 條第1 項第1 款之規
    定，於民國110 年9 月8 日起執行羈押3月在案。
  ㈡茲本院以羈押期間即將屆滿，經訊問被告後，認前揭羈押之
    原因，仍然存在，然考量本案相關證據已經調查完畢，權衡
    被告人身自由之保障及國家追訴犯罪之公共利益後，認被告
    於提出新臺幣（下同）10萬元之保證金後，並予以限制住居
    及限制出境、出海，已足以產生一定之拘束力，而無繼續羈
    押之必要，爰裁定被告於110年12月7日下午4時前，提出10
    萬元之保證金後，准予停止羈押，並限制住居在雲林縣○○鄉
    ○○村○○路00號，及自停止羈押之日起限制出境、出海8月（
    並函請內政部移民署、海洋委員會海巡署偵防分署執行）。
    然倘若被告無法依前開期限提出如主文第一項所示之保證金
    ，本院認前述羈押原因依然存在，且有繼續羈押之必要，應
    自110年12月8日起，延長羈押2月。
  ㈢另被告固再次以患有「左足蜂窩組織炎」，非保外治療顯難
    痊癒為由，聲請具保停止羈押云云，惟被告於前次聲請具保
    停止羈押時，已主張上揭情事，經本院電詢法務部○○○○○○○○
    衛生科科長，有無被告所指之情事，業據該所衛生科科長林
    博文答覆稱：被告於110年9月9日在監獄內部的門診，醫師
    診斷是「皮膚及皮下組織局部感染」。醫師於110年9月9日
    有開抗生素給被告服用（7日的口服藥），有開軟膏。被告
    於110年9月9日之後就沒有看診的紀錄。如果感染嚴重會發
    燒，蜂窩性組織炎要住院，病菌沒有控制好會感染，會蜂窩
    性組織炎，範圍大的紅腫會發燒，從病歷上看起來，因只看
    診1次，如果有比較嚴重的話，應該要看診，如果於110年9
    月9日醫生覺得嚴重的話，會寫轉診單轉診，但沒有轉診，
    且自110年9月9日後就沒有看診紀錄等語；另依雲林看守所
    戒護科邱景昇主任之答覆：預計在10月8日下午戒護被告到
    大林慈濟門診，因為被告腳有發炎的狀況，是之前的舊傷口
    ，一直在吵要就醫之類的，讓衛生科很困擾。我們現在上下
    午都有外醫，一組就是兩個戒護人員出去，所以依目前被告
    之情形，戒護外醫沒有困難等語，是依上開答覆內容，均難
    認被告有「現罹疾病，非保外治療顯難痊癒」之情事，業經
    本院於被告前次聲請具保停押時詳為調查如前（見本院110
    年度聲字第800號刑事裁定），是被告之情況自不符刑事訴
    訟法第114條第3款所規定之不得駁回具保停止羈押聲請之事
    由。至聲請意旨空言指摘上開電話紀錄僅為看守所之片面之
    詞云云，卻未能提出其他積極有利的事證供本院參酌，是被
    告此部分所陳，實不足採，併此敘明。
四、依刑事訴訟法第101條之2、第108條第1項、第5項、第111 
    條、第93條之3第2 項後段、第93條之6、第121條第1項，裁
    定如主文。
中　　華　　民　　國　　110 　年　　12　　月　　3 　　日
                  刑事第八庭    審判長法  官  黃偉銘
　　　　　　　　　　
　　　　　　　　　　　　　　　　　　　法　官  陳育良
　　　　　　　　　
　　　　　　　　　                    法  官  蕭孝如
以上正本證明與原本無異。
如不服本裁定，應於裁定送達後5 日內向本院提出抗告狀（須附
繕本）。
                                      書記官  廖千慧　　
中　　華　　民　　國　　110 　年　　12　　月　　3 　　日